臺灣臺中地方法院刑事判決             100年度訴字第1595號
公  訴  人  臺灣臺中地方法院檢察署檢察官
被      告  張瑞通
上列被告因違反廢棄物清理法案件，經檢察官提起公訴（100年
度偵字第9779號），被告於準備程序中就被訴事實為有罪之陳述
，經告以簡式審判之旨，並聽取意見，經本院合議庭裁定由受命
法官獨任行簡式審判程序後，檢察官聲請改依協商程序而為判決
，本院判決如下：
    主          文
張瑞通犯廢棄物清理法第四十六條第四款之非法清理廢棄物罪，
處有期徒刑壹年貳月。緩刑貳年，並應向公庫支付新臺幣柒萬元
。
    犯罪事實及理由
一、張瑞通明知未依廢棄物清理法第41條第1項規定領有廢棄物
    清除、處理許可文件，不得從事廢棄物之清除、處理。詎其
    竟基於違反廢棄物清理法之犯意，自民國100年1月間某日起
    ，駕駛車牌號碼UH-1178號自用小貨車或車牌號碼X3-1520號
    之自用小貨車，向不特定之資源回收場，收取廢電纜線，並
    載運至臺中市○○區○○路108巷28弄4號之廠房內堆置。再
    於上址，使用破碎機將廢電纜線絞碎，處理加工而吸出廢電
    纜線中金屬之部分，並駕駛上開自用小貨車載運前揭處理後
    之金屬，至前揭資源回收場，以每公斤新臺幣3元之代價，
    販予該資源回收場。嗣經內政部警政署環保警察隊第二中隊
    會同臺中市政府環境保護局稽查人員於100年4月13日上午11
    時30分許，在臺中市○○區○○路108巷28弄4號，當場查獲
    張瑞通，並扣得車牌號碼UH-1178號、X3-1520號自用小貨車
    各1台及破碎機1台（均責付予張瑞通），而查悉上情。
二、證據：
  (一)被告張瑞通於警詢、偵查中及本院準備程序、審理時之自白
    。
  (二)內政部警政署環境保護警察隊第二中隊扣押筆錄、扣押物品
    明細清單、責付物品明細清單、責付保管條、臺中市政府環
    境保護局環境稽查紀錄表、車輛詳細資料報表、現場照片。
三、本件經檢察官與被告於審判外達成協商之合意，且被告已認
    罪。經查，上開協商合意並無刑事訴訟法第455條之4第1項
    所列情形，檢察官聲請改依協商程序而為判決，本院爰不經
    言詞辯論，於協商合意範圍內為協商判決。
四、應適用之法條：刑事訴訟法第273條之1第1項、第455條之4
    第2項、第455條之8，廢棄物清理法第46條第4款，刑法第11
    條前段、第74條第1項第1款、第74條第2項第4款，判決如主
    文。
五、附記事項：
  (一)扣案並責付予被告之車牌號碼UH-1178號自用小貨車，非被
    告所有，有車輛詳細資料報表在卷可考，與沒收要件未合，
    爰不予宣告沒收。
  (二)次按供犯罪所用或供犯罪預備之物，以屬於犯罪行為人者為
    限，得沒收之，刑法第38條第1項第2款、第3項前段定有明
    文。是供犯罪所用之物是否應予沒收，以屬於犯罪行為人者
    為限，並依照具體個案之情形審究是否有沒收之必要，亦即
    ，若扣案之物非屬於違禁物，法律乃賦予法院對於扣案之物
    有決定宣告沒收與否之裁量權限。本件扣案並責付予被告之
    車牌號碼X3-1520號自用小貨車及破碎機各1臺，雖均係被告
    所有，且供其犯本件犯罪所用之物，業據被告供承在卷，然
    上開自用小貨車及破碎機體積龐大且價格不菲，審酌被告未
    經許可從事廢棄物之清除、處理行為之侵害程度及犯罪情節
    ，而當事人雙方協商時亦未表示沒收之合意，且上開扣案物
    均非違禁物，如併予宣告沒收，對被告所生損害及懲罰效果
    ，顯逾其犯行之可責程度，依比例及衡平原則，並避免執行
    困難，本院認為不予宣告沒收為適當，附此敘明。
六、協商判決除有刑事訴訟法第455條之4第1項第1款於本訊問程
    序終結前，被告撤銷協商合意或檢察官撤回協商聲請者；第
    2款被告協商之意思非出於自由意志者；第4款被告所犯之罪
    非第455條之2第1項所定得以協商判決者；第6款被告有其他
    較重之裁判上一罪之犯罪事實者；第7款法院認應諭知免刑
    或免訴、不受理者情形之一，及違反同條第2項「法院應於
    協商合意範圍內為判決；法院為協商判決所科之刑，以宣告
    緩刑或二年以下有期徒刑、拘役或罰金為限」之規定者外，
    不得上訴。
七、如不服本件判決，且符合前述得上訴之特別規定者，得自收
    受判決送達之日起10日內，向本院提出上訴書狀，上訴於第
    二審法院。
中    華    民    國    100    年    7    月    28    日
                  刑事第三庭   法  官  黃麗玲
以上正本證明與原本無異。
如不服本判決應於收受判決後10日內向本院提出上訴書狀，並應
敘述具體理由；其未敘述上訴理由者，應於上訴期間屆滿後20日
內向本院補提理由書（均須按他造當事人之人數附繕本）「切勿
逕送上級法院」。
中    華    民    國    100    年    7    月    28    日
                               書記官  黃毅皓
附錄論罪科刑法條：
廢棄物清理法第46條
有下列情形之一者，處 1 年以上 5 年以下有期徒刑，得併科新
臺幣 3 百萬元以下罰金：
一、任意棄置有害事業廢棄物。
二、事業負責人或相關人員未依本法規定之方式貯存、清除、處
    理或再利用廢棄物，致污染環境。
三、未經主管機關許可，提供土地回填、堆置廢棄物。
四、未依第 41 條第 1 項規定領有廢棄物清除、處理許可文件
    ，從事廢棄物貯存、清除、處理，或未依廢棄物清除、處理
    許可文件內容貯存、清除、處理廢棄物。
五、執行機關之人員委託未取得許可文件之業者，清除、處理一
    般廢棄物者；或明知受託人非法清除、處理而仍委託。
六、公民營廢棄物處理機構負責人或相關人員、或執行機關之人
    員未處理廢棄物，開具虛偽證明。